臺灣臺南地方法院刑事判決
111年度易字第598號
公  訴  人  臺灣臺南地方檢察署檢察官
被      告  柯清  


上列被告因竊盜案件，經檢察官提起公訴（111年度營偵字第839
號），本院判決如下：
    主  文
柯清犯攜帶兇器竊盜罪，共參罪，各處有期徒刑陸月，如易科罰
金，以新臺幣壹仟元折算壹日。應執行有期徒刑壹年貳月，如易
科罰金，以新臺幣壹仟元折算壹日。緩刑貳年。
未扣案犯罪所得新臺幣貳仟零柒拾伍元沒收，於全部或一部不能
沒收或不宜執行沒收時，追徵其價額。 
    事  實
一、柯清意圖為自己不法所有，基於竊盜之犯意，駕駛車牌號碼
    000-0000號普通重型機車，分別為下列行為：
㈠、民國111年2月17日上午10許，在臺南市○○區○○段0000○0000號
    地號魚塭，持其所有可供兇器使用之剪刀1把，剪斷王長一
    所有之電纜線，竊取王長一所有之電纜線1批及水車鐵架2台
    ，得手後駕駛機車離去，至不知情之高福所經營之「順義發
    舊貨商行」資源回收場變賣，得款新臺幣1100元。
㈡、111年2月21日下午5時許，在臺南市○○區○○段000號地 號魚塭
    ，持剪刀剪斷 王振義所有之電纜線，竊得王振義電纜線1批
    ，得手後駕車離去，至不知情之高福所經營之「順義發舊貨
    商行」資源回收場變賣，得款新臺幣675元。
㈢、111年2月24日上午10時40分許，至臺南市○○區○○里 ○○○段○○○
    ○段000○0號地號魚塭，持剪刀剪斷林瑞賢所有之電纜線，竊
    取林瑞賢所有之電纜線1批 ，至不知情之高福所經營之「順
    義發舊貨商行」資源回收場變賣，得款新臺幣300元。　　
二、適經王清雲發現一㈢行竊過程，並記下柯清前開機車車牌報
    警，經警循線查獲而悉上情，並至「順義發舊貨商行」扣得
    王長一所有之電纜線1批及水車鐵架2台、王振義所有之電纜
    線1批及林瑞賢所有之電纜線1批（均業經發還）。
三、案經臺南市政府警察局學甲分局報告臺灣臺南地方檢察官偵
    查起訴。
　　理  由
一、上開犯罪事實，業據被告於本院審理時坦承諱，核與證人王
    長一、王振義、林瑞賢、高福 、王清雲等人證述情節相符
    ，並有臺南市政府警察局學甲分局扣押筆錄、扣押物品目錄
    表、贓物認領保管單、扣案物品照片、現場照片及治安監視
    器錄影系統車牌辨識資料等附卷可按，足認被告之自白核與
    事實相符，洵堪採信。是本案事證明確，被告上開犯行堪以
    認定，應依法論科。
二、論罪科刑：
㈠、按刑法第321條第1項第3款之攜帶兇器竊盜罪，係以行為人攜
    帶兇器竊盜為其加重條件，此所謂兇器，其種類並無限制，
    凡客觀上足對人之生命、身體、安全構成威脅，具有危險性
    之兇器均屬之，且祇須行竊時攜帶此種具有危險性之兇器為
    已足，並不以攜帶之初有行兇之意圖為必要（最高法院
　　79年度台上字第5253號判決意旨參照）。查被告行竊時所持
    用之刀械，係金屬材質（詳警卷第53頁），既足以剪斷電線
    ，堪認為鋒利且質地堅硬之物，若持以行兇，在客觀上足以
    對人之生命、身體、安全構成威脅，具有相當之危險性，自
    屬兇器無訛。是核被告就如犯罪事實欄一㈠、㈡、㈢所為，均
    係犯刑法第321條第1項第3款之攜帶兇器竊盜罪。
㈡、被告所犯上開3罪，犯意各別、行為互殊，應予分論處罰。
㈢、爰審酌被告不思以正途獲取財物，竟恣意竊取被害人所有之
    電線、水車鐵架，其法紀觀念薄弱，未能尊重他人之財產權
    ，同時危害社會治安，所為應予非難；惟考量被告迄至本院
    審理時終坦承犯行，所竊取之電線等物業經被害人等領回，
    已獲得被害人等人原諒，兼衡其自稱國小畢業之智識程度、
    無業暨審酌被告之前開素行等一切情狀，量處如主文所示之
    刑，並定其應執行之刑及均諭知易科罰金之折算標準，以示
    懲儆。
三、緩刑：
　　又查，被告前固因贓物罪受有期徒刑以上刑之宣告，業於74
    年間執行完畢，五年以內未曾因故意犯罪受有期徒刑以上刑
    之宣告者，有臺灣高等法院被告前案紀錄表1份附卷可稽，
    本院審酌被告本案竊盜犯行固屬不該，然惡性尚非重大，應
    係一時失慮致罹刑章，犯後並已坦承犯行而知悔悟，被害人
    均未提出告訴且不願追究，顯見其犯罪情節並非不可饒恕，
    被告應已知警惕，信其無再犯之虞，本院因認本件刑之宣告
    以暫不執行為適當，宣告緩刑2年，以勵自新。
四、沒收：
㈠、被告如犯罪事實欄一所示加重竊盜犯行變賣所得，是其犯罪
    所得，爰依刑法第38條之1第1項宣告沒收，於全部或一部不
    能沒收或不宜執行沒收時，追徵其價額。
㈡、至於所用之剪刀1把，雖係被告所有供犯罪所用之物，惟未據
    扣案，亦非屬違禁物，為免生執行上困擾，爰不予宣告沒收
    。
㈢、被告竊得之電纜線等物固為被告之犯罪所得，然已實際發還
    被害人等，依刑法第38條之1第5項之規定，自無庸宣告沒收
    或追徵，併此敘明。
據上論斷，應依刑事訴訟法第299 條第1 項前段、刑法第321條
第1項第3款、第41條第1項前段、第51條第5款、第74條第1項第2
款、第38條之1第1項、第3項，刑法施行法第1條之1第1項，判決
如主文。
本案經檢察官蘇榮照提起公訴，檢察官董和平到庭執行職務。
中　　華　　民　　國　　111 　年　　6 　　月　　16　　日
　　　　　　　　　刑事第二庭    法　官　洪士傑
以上正本證明與原本無異
如不服本判決應於收受本判後20日內向本院提出上訴書狀，並應
敘述具體理由。其未敘述上訴理由者，應於上訴期間屆滿後20日
內向本院補提理由書狀（均須按他造當事人之人數附繕本）「切
勿逕送上級法院」。
  　　　　　　　　　　　　　　　書記官　吳鸝稻
中　　華　　民　　國　　111 　年　　6 　　月　　16　　日
附錄本案論罪科刑法條全文：
中華民國刑法第321條：
犯前條第1項、第2項之罪而有下列情形之一者，處6月以上5年以
下有期徒刑，得併科50萬元以下罰金：
一、侵入住宅或有人居住之建築物、船艦或隱匿其內而犯之。
二、毀越門窗、牆垣或其他安全設備而犯之。
三、攜帶兇器而犯之。
四、結夥三人以上而犯之。
五、乘火災、水災或其他災害之際而犯之。
六、在車站、港埠、航空站或其他供水、陸、空公眾運輸之舟、
    車、航空機內而犯之。
前項之未遂犯罰之。